臺灣板橋地方法院刑事裁定　　　　　　 96年度交聲字第479號
原處分機關　交通部公路總局臺北區監理所板橋監理站
異　議　人
即受處分人　甲○○
上列異議人因違反道路交通管理處罰條例案件，不服交通部公路
總局臺北區監理所板橋監理站中華民國九十六年三月十九日所為
處分（原處分案號：板監裁字裁四一─Ｃ00000000號）
，聲明異議，本院裁定如下：
        主  文
異議駁回。
        理  由
一、按汽車駕駛人，行經有燈光號誌管制之交岔路口闖紅燈者，
    處新臺幣（下同）一千八百元以上，五千四百元以下罰鍰，
    並記違規點數三點，道路交通管理處罰條例第五十三條第一
    項、第六十一條第一項第三款分別定有明文。次按駕駛人駕
    駛汽車，應遵守道路交通標誌、標線、號誌之指示，且機器
    腳踏車行駛之車道及轉彎，應依標誌或標線之規定行駛，道
    路交通安全規則第九十條、第九十九條第一項前段亦規定甚
    明。
二、原處分意旨略以：異議人即受處分人甲○○於民國九十五年
    一月十日十六時一分許，行經臺北縣永和市○○路與保福路
    口，因駕駛車牌號碼為ＣＨＹ─八五七號重型機車有闖紅燈
    違反道路交通安全規則之違規情事，經臺北縣政府警察局永
    和分局以北縣警交字第Ｃ00000000號舉發違反道路
    交通管理事件通知單舉發，原處分機關並於九十六年三月十
    九日以異議人違反道路交通管理處罰條例第五十三條第一項
    之規定，而以板監裁字裁四一─Ｃ00000000號裁決
    書就異議人違反道路交通管理處罰條例第五十三條第一項部
    分裁處罰鍰新臺幣一千八百元，並依同條例第六十三條第一
    項之規定記違規點數三點，此有上開舉發違反道路交通管理
    事件通知單及裁決書附卷可稽。
三、聲明異議意旨略以異議人雖坦認於上揭時地駕車闖紅燈之情
    事，然辯以該路口並無禁止機車左轉、左轉待轉區及左轉燈
    號，內側車道亦禁行機車，而中山路亮綠燈之時因直行車輛
    甚多，外側車道之機車無法左轉，只能等紅燈亮起時左轉保
    福路，員警之舉發顯然不當，爰依法聲明異議，請求撤銷原
    處分云云。
四、經查：
  (一)本件異議人於九十五年一月十日十六時一分許，因駕駛車牌
    號碼為ＣＨＹ─八五七號重型機車，行經臺北縣永和市○○
    路與保福路口時，因違規闖紅燈左轉保福路之事實，業據異
    議人陳明在卷，並有北縣警交字第Ｃ00000000號舉
    發通知單一紙在卷可稽。異議人雖執前詞置辯，惟本件經舉
    發機關即台北縣政府警察局永和分局調查後，於九十六年二
    月六日以北縣警永裁字第○九六○○○四二六七號覆稱：「
    本案據舉發員警舉述，異議人係駕駛旨揭重型機車行經永和
    市○○路、保福路口，遇紅燈未依號誌指示停等，逕自由中
    山路左轉至保福路，經警攔停舉發違規確實屬實，員警依法
    舉發並無不當」等語，亦有前揭書函影本一份附卷足憑；再
    者，駕駛人在道路上行車，本有注意各項交通標線、標誌、
    號誌指示，並依交通標線、標誌、號誌指示駕駛之義務，
    本件異議人既已自承確有紅燈左轉情事，堪認員警舉發應無
    誤認違規事實之虞。
  (二)又按「機器腳踏車行駛至交岔路口，其轉彎，應依標誌或標
    線之規定行駛；無標誌或標線者，應依第一百零二條及下列
    規定行駛：一、內側車道設有禁行機車標誌或標線者，應依
    兩段方式進行左轉，不得由內側或其他車道左轉。」，道路
    交通安全規則第九十九條第二項第一款定有明文可循。本件
    違規地點內側車道地面設有禁行機車標字，此經異議人自陳
    甚明，依上開規定其原即不得自外側車道逕為左轉，從而亦
    無以內側車道直行車輛過多，無法於亮綠燈之時自外側車道
    左轉為由而為主張免責之餘地。
  (三)另依異議人所提現場相片，該交岔路口並未劃設機車二段式
    左轉待轉區，主管機關於此所為之交通規劃似未臻周全，然
    主管機關對於設置交通號誌之一般處分適當與否，並非本院
    所得審查之範圍，是於該路段於主管機關為適當之調整前，
    道路駕駛人仍應遵守現行之號誌規範，尚不得逕自違反，否
    則若任何人均得依自己之所願而遵守或不遵守交通標誌、標
    線、號誌之管制，於交通順暢及安全即有嚴重妨害。況現場
    雖無左轉待轉區之設置，然在路口所繪黃色網格線之禁止停
    止區域外側，仍有足供機車停等待轉之空間，此有異議人所
    提出之相片足據，客觀上其亦非不能行至該處停等而為兩段
    式左轉，自不因主管機關未繪設左轉待轉區，而有何不得已
    需於紅燈時違規左轉之情形。
  (四)綜上所述，本件違規事證至為明確，異議人確有前開違規行
    為堪以認定。從而，原處分機關依據道路交通管理處罰條例
    第五十三條第一項、第六十三條第一項規定，裁處罰緩新臺
    幣一千八百元，並記違規點數三點之處分，無任何違誤，應
    予維持，本件異議為無理由，應予駁回。
據上論斷，應依道路交通案件處理辦法第十九條，裁定如主文。
中　　華　　民　　國　　96　　年　　5　　月　　23　　日
                    交通法庭    法　官  楊博欽
上正本證明與原本無異。
如不服本裁定應於送達後五日內向本院提出抗告狀
                                書記官  李慈容
中　　華　　民　　國　　96　　年　　5　　月　　23　　日
